【裁判字號】    95,訴,558
【裁判日期】    951123
【裁判案由】    違反槍砲彈藥刀械管制條例
【裁判全文】
臺灣苗栗地方法院刑事判決               95年度訴字第558號
公  訴  人  臺灣苗栗地方法院檢察署檢察官
被      告  甲○○
選任辯護人  葉天昱律師
上列被告因違反槍砲彈藥刀械管制條例案件，經檢察官提起公訴
（95年度偵字第4008號），本院判決如下：
    主  文
甲○○未經許可，持有空氣槍，處有期徒刑壹年陸月，併科罰金
新台幣壹萬元，罰金如易服勞役以新台幣壹仟元折算壹日，緩刑
參年。扣案空氣長槍壹枝（槍枝管制編號0000000000號）、二氧
化碳小鋼瓶柒瓶、鋁珠壹包（直徑8mm） 、槍機輔助拉柄壹枝、
彈簧壹枝，均沒收。
    事  實
一、甲○○於民國95年5 月間某日，經由網際網路，以新台幣（
    以下同）7,000 元之代價，向姓名不詳之人購得具殺傷力之
    改造空氣長槍1 枝（槍枝管制編號：0000000000）、二氧化
    碳小鋼瓶7 瓶、槍機輔助拉柄1 枝、彈簧1 枝及直徑8mm 鋁
    珠1 包，自此即未經許可而無故持有上開具殺傷力之空氣長
    槍，並放置在家中，閒暇時才取出用以射擊樹幹玩樂之用。
    嗣於95年7 月31日下午2 時30分許，經警在其苗栗縣銅鑼鄉
    ○○村○○路114 號住處搜索，而查獲上揭甲○○所有之上
    述物品。
二、案經台中市警察局第五分局報請臺灣苗栗地方法院檢察署檢
    察官偵查起訴。
    理  由
一、按被告以外之人於審判外之陳述，雖不符前4 條之規定，而
    經當事人於審判程序同意作為證據，法院審酌該言詞陳述或
    書面陳述作成時之情況，認為適當者，亦得為證據。當事人
    、代理人或辯護人於法院調查證據時，知有第159 條第1 項
    不得為證據之情形，而未於言詞辯論終結前聲明異議者，視
    為有前項之同意。刑事訴訟法第159 條之5 定有明文。查本
    案被告甲○○及其辯護人於言詞辯論終結前，對於檢察官所
    提證據之證據能力均未提出異議，應認被告已同意以之作為
    證據，合先敘明。
二、上開事實，業據被告邱淳浦於警詢、偵訊及本院審理時均坦
    承不諱，被告於本院審理時供稱：買空氣槍的動機是因好奇
    、好玩，小鋼瓶7 瓶及拉柄、鋁珠是我買來玩空氣槍一起使
    用的等語（見本院卷第40頁），並有扣案之具殺傷力之改造
    空氣長槍1 支（槍枝管制編號：0000000000）、二氧化碳小
    鋼瓶7 瓶、槍機輔助拉柄1 支、彈簧1 支及直徑8mm 鋁珠1
    包等扣案可佐（見本院卷第17頁）。上開扣案之改造空氣長
    槍1 支，經送內政部警政署刑事警察局鑑識科鑑定，該局鑑
    定結果：「一、送鑑改造空氣長槍壹枝（槍枝管制編號：00
    00000000），認係以二氧化碳高壓鋼瓶內氣體為發射動力之
    空氣長槍，經實際裝填直徑約8mm （重約2.1g）試射，測得
    鋼珠發射速度分為17 0、156 、151 公尺／秒，計算其發射
    動能分為30.35 、25 .55 、23.94焦耳，單位面積動能分為
    60.37 、50.84 、47 .63 焦 耳／平方公分。」上開單位面
    積動能，均超過內政部警政署刑事警察局對活豬做射擊測試
    足以穿入豬隻皮肉層之24焦耳/ 平方公分之數據，及超過日
    本科學警察研究所之研究結果，彈丸面積動能達20焦耳/ 平
    方公分足以穿入人體皮肉層之數據乙節，有內政部警政署刑
    事警察局出具之95年8 月30日刑鑑字第0950115941號槍彈鑑
    定書在卷足參（見95年度偵字第4008號卷第34至37頁），準
    此，扣案之槍枝確具有殺傷力，殆無疑義。此外，復有台中
    市警察局第五分局搜索筆錄、扣押物品目錄表、槍枝初步檢
    視報告表各1 份及照片8 張（見同上偵卷第13至17頁、21至
    22頁、23、25至27頁、95年度訴字第558 號第10至12、17頁
    ）附卷可稽，本件事證明確，被告犯行洵堪認定。
三、核被告所為，係犯槍砲彈藥刀械管制條例第8 條第4 項之未
    經許可持有空氣槍罪。被告持有槍枝之行為繼續至刑法修正
    施行之95年7 月1 日以後，故無新舊法比較適用之問題。被
    告未經許可持有具殺傷力空氣槍之行為，所犯為法定本刑3
    年以上10年以下有期徒刑，併科新台幣7 百萬以下罰金之重
    罪，然被告持有前開空氣槍之目的僅係因好奇、好玩，射擊
    樹幹玩樂之用，業經被告陳明在卷，又被告行為時甫滿19歲
    ，其顯係年輕識淺，致犯此重罪，以本件犯罪之具體情狀及
    行為背景觀之，縱量處最輕本刑3 年有期徒刑，不免予人情
    輕法重之感，亦難謂符合罪刑相當性及比例原則，其犯罪情
    狀相較於法定之重刑，在客觀上足以引起社會一般人之同情
    而堪可憫恕，縱宣告被告法定最低度之刑猶嫌過重，公訴人
    就被告此部分，亦建請依刑法第59條酌量減輕其刑，是認應
    依刑法第59條之規定，酌量減輕其刑。爰審酌被告所為本案
    犯罪之動機、所用手段、所生危害尚輕及於犯罪後始終坦承
    犯行，態度尚佳，足見深切之悔意，且其持有本件空氣槍之
    目的僅係為射擊樹幹玩樂之用，並未供自已或他人犯罪，其
    性格尚非不可教化，及檢察官具體求刑等一切情狀，量處如
    主文所示之刑，及就併科罰金部分諭知易服勞役之折算標準
    ，以示懲儆。而被告目前尚就學中，且在校各方面表現尚佳
    ，有學生證1 紙及學校教師所寫書函2 紙附卷足參（見95年
    度偵字第4008號卷第33頁、本院卷第43至44頁），又被告前
    未曾因故意犯罪受有期徒刑以上刑之宣告，有臺灣高等法院
    被告前案紀錄表1 份在卷可佐，綜核各情，本院認被告經此
    之教訓，應知所警惕，當無再犯之虞，併參酌公訴人求處給
    予緩刑宣告3 年，認對其所宣告之刑，以暫不執行為適當，
    爰宣告緩刑3 年，以啟自新。至扣案具殺傷力之改造空氣槍
    1 枝（槍枝管制編號：0000000000），係屬違禁物，應依刑
    法第38條第1 項第1 款之規定宣告沒收。扣案二氧化碳小鋼
    瓶7 瓶、鋁珠1 包（直徑8mm） 、槍機輔助拉柄1 枝及彈簧
    1 枝等物，係被告所有，供其發射上開空氣槍所使用之物，
    業據被告供承在卷，為上述空氣長槍之從物，依主物之處分
    及於從物法理，應依同一規定宣告沒收。
據上論斷，應依刑事訴訟法第299 條第1 項前段，槍砲彈藥刀械
管制條例第8 條第4 項，刑法第11條前段、第42條第3 項、第59
條、第74條第1 項第1 款、第38條第1 項第1 款，判決如主文。
本案經檢察官石東超到庭執行職務
中    華    民    國    95    年    11    月    23    日
                  刑事第三庭    審判長法  官  柳章峰
                                      法  官  林卉聆
                                      法  官  吳國聖
以上正本證明與原本無異。
如不服本判決，應於判決送達後10日內向本院提出上訴狀（應抄
附繕本）。告訴人或被害人如對於本判決不服者，應具備理由請
求檢察官上訴，其上訴期間之計算係以檢察官收受判決正本之日
期為準。
                                      書記官  張玉楓
中    華    民    國    95    年    11    月    23    日
附錄論罪法條：
槍砲彈藥刀械管制條例第8條
未經許可，製造、販賣或運輸鋼筆槍、瓦斯槍、麻醉槍、獵槍、
空氣槍或第4 條第1 項第1 款所定其他可發射金屬或子彈具有殺
傷力之各式槍砲者，處無期徒刑或5 年以上有期徒刑，併科新臺
幣1 千萬元以下罰金。
未經許可，轉讓、出租或出借前項所列槍枝者，處 5 年以上有期
徒刑，併科新臺幣 1 千萬元以下罰金。
意圖供自己或他人犯罪之用，而犯前二項之罪者，處無期徒刑或
7年以上有期徒刑，併科新臺幣1千萬元以下罰金。
未經許可，持有、寄藏或意圖販賣而陳列第1項所列槍枝者，處
3年以上10年以下有期徒刑，併科新臺幣700萬元以下罰金。
第1 項至第3 項之未遂犯罰之。


司法院資訊處製作；財團法人民間司法改革基金會備份。
